臺灣臺北地方法院刑事判決
110年度審易字第1395號
公  訴  人  臺灣臺北地方檢察署檢察官
被      告  儲琼生
上列被告因竊盜案件，經檢察官提起公訴（110年度偵字第9990
號），本院判決如下：
    主  文
儲琼生犯竊盜罪，處拘役貳拾伍日，如易科罰金，以新臺幣壹仟
元折算壹日。
未扣案之犯罪所得新臺幣玖仟元及藍芽耳機壹副均沒收，如全部
或一部不能沒收或不宜執行沒收時，追徵其價額。
    事  實
一、儲琼生意圖為自己不法之所有，基於竊盜之犯意，於民國11
    0年2月3日16時6分許，在臺北市○○區○○街0段0巷0號前，竊
    取黃雅莛所有懸掛於車牌號碼000-0000號普通重型機車上之
    帆布包1個（內含新臺幣【下同】9000元及藍芽耳機1副），
    得手後旋即離開現場。
二、案經黃雅莛訴請臺北市政府警察局文山第一分局報告臺灣臺
    北地方檢察署檢察官偵查起訴。　　
    理  由
壹、程序部分：
一、按法院認為應科拘役、罰金或應諭知免刑或無罪之案件，被
    告經合法傳喚無正當理由不到庭者，得不待其陳述逕行判決
    ，刑事訴訟法第306條定有明文。本件被告儲琼生經合法傳
    喚，於本院110年9月28日審理期日無正當理由未到庭，而本
    院認本案係應科拘役之案件，揆諸上開規定，爰不待其陳述
    逕行判決。
二、證據能力：
    按被告以外之人於審判外之陳述雖不符刑事訴訟法第159條
    之1至之4等規定，而經當事人於審判程序同意作為證據，法
    院審酌該言詞陳述或書面陳述作成時之情況，認為適當者，
    得為證據；當事人、代理人或辯護人於法院調查證據時，知
    有刑事訴訟法第159條第1項不得為證據之情形，而未於言詞
    辯論終結前聲明異議者，視為有前項之同意，同法第159條
    之5定有明文。該法之立法意旨在於傳聞證據未經當事人之
    反對詰問予以核實，原則上先予排除。惟若當事人已放棄反
    對詰問權，於審判程序中表明同意該等傳聞證據可作為證據
    ；或於言詞辯論終結前未聲明異議，基於尊重當事人對傳聞
    證據之處分權，及證據資料愈豐富，愈有助於真實發見之理
    念，且強化言詞辯論主義，使訴訟程序得以順暢進行，上開
    傳聞證據亦均具有證據能力。查下述經本院於審理期日踐行
    調查證據程序之被告以外之人於審判外陳述，經本院審酌全
    部卷證資料，認為作成當時之狀態，並無違背個人意思而為
    陳述或出於違法取供之情形，且無任何反於真實之情事，而
    檢察官於本院審理中並不爭執證據能力及真實性，另被告對
    於證據能力部分除未曾聲明異議之外，其經本院合法傳喚後
    ，無正當理由拒不到庭，當屬反對詰問權之放棄，是認該等
    證據尚屬適當，有證據能力。至本判決所引用之其餘非供述
    證據，並無證據證明係公務員違背法定程序所取得，亦無顯
    有不可信之情況，且經本院於審理期日踐行合法調查程序，
    該等證據自得作為本案裁判之資料。
貳、實體部分：
一、前揭事實，業據被告於警詢中坦承上情不諱（見偵卷第15至
    17頁），核與證人即告訴人黃雅莛於警詢中指述之內容相符
    （見偵卷第11至13頁），復經證人范儲群英於警詢中證述明
    確（見偵卷第19至20頁），且有監視器畫面翻拍照片6張及
    刑案現場照片2張在卷可稽（見偵卷第27至30頁），堪認被
    告前揭自白應與事實相符，足採為本案判決之證據，是本案
    事證已明確，被告犯行均已堪認定，應予依法論科。
二、論罪科刑：
(一)核被告所為，係犯刑法第320條第1項之竊盜罪。
(二)爰以行為人之責任為基礎，審酌被告任意竊取他人之物品，
    顯乏尊重他人財產權之觀念，所為實屬不該，惟考量其犯後
    坦承犯行，然迄今尚未與告訴人達成和解，賠償告訴人所受
    損失，兼衡其所竊取物品之價值，暨其於警詢時自陳目前從
    事之職業、家庭經濟狀況、智識程度（見偵卷第15頁），及
    其犯罪動機、目的、手段、情節等一切情狀，量處如主文所
    示之刑，並諭知易科罰金之折算標準，以資懲儆。
三、沒收：
　　按犯罪所得，屬於犯罪行為人者，沒收之，於全部或一部不
    能沒收或不宜執行沒收時，追徵其價額；犯罪所得已實際合
    法發還被害人者，不予宣告沒收或追徵，刑法第38條之1第1
    項前段、第3項、第5項定有明文。經查，被告本案竊得之帆
    布包1個、現金9000元及藍芽耳機1副，屬被告犯罪所得，其
    中上開帆布包1個，業經告訴人黃雅莛領回，有告訴人之警
    詢筆錄可參（見偵卷第11至13頁），是上開帆布包1個，按
    上規定，自無庸在本案中就被告利得部分宣告沒收；惟被告
    目前仍保有竊得之現金9000元及藍芽耳機1副等犯罪所得，
    依上開規定，應予宣告沒收，並於全部或一部不能沒收或不
    宜執行沒收時，追徵其價額。
據上論斷，應依刑事訴訟法第299條第1項前段、第306條，刑法
第320條第1項、第41條第1項前段、第38條之1第1項前段、第3項
，刑法施行法第1條之1第1項，判決如主文。
本案經檢察官林希鴻提起公訴，檢察官陳韻如到庭執行職務。
中　　華　　民　　國　　110 　年　　10　　月　　8 　　日
　　　　　　　　　刑事第二十庭  法　官　趙耘寧
以上正本證明與原本無異。
如不服本判決應於收受送達後20日內向本院提出上訴書狀，並應
敘述具體理由；其未敘述上訴理由者，應於上訴期間屆滿後20日
內向本院補提理由書（均須按他造當事人之人數附繕本）「切勿
逕送上級法院」。告訴人或被害人如對於本判決不服者，應具備
理由請求檢察官上訴，其上訴期間之計算係以檢察官收受判決正
本之日期為準。
                                書記官  黃勤涵
中　　華　　民　　國　　110 　年　　10　　月　　13　　日
附錄本案論罪科刑法條全文：
中華民國刑法第320條
意圖為自己或第三人不法之所有，而竊取他人之動產者，為竊盜
罪，處5年以下有期徒刑、拘役或50萬元以下罰金。
意圖為自己或第三人不法之利益，而竊佔他人之不動產者，依前
項之規定處斷。
前二項之未遂犯罰之。